Inventaris van het archief van het Ministerie van Financiën: Directie Wetgeving Douane en Verbruiksbelastingen, 1945-1973
Nationaal Archief, Den Haag
- Heffing van Rijksbelastingen 1945-2001, 065
  - Het opstellen, wijzigen en intrekken van regels/ministeriële regelingen: - Houdende voorwaarden betreffende het toestaan dat niet voor elk motorrijtuig afzonderlijk dient te worden betaald door fabrikanten, handelaren en reparateurs. - Betreffende het vaststellen van hetgeen onder cushionbanden, massieve banden en metalen banden wordt verstaan in verband met de bepaling van de hoogte van de motorrijtuigenbelasting. - Het aanwijzen van mengsels van stoffen die begrepen worden onder het begrip benzine/minerale oliën (vanaf 1972). - Betreffende het vaststellen, wijzigen en intrekken van het formulier waarbij om teruggaaf van motorrijtuigenbelasting verzocht kan worden. - Betreffende het vaststellen van het bewijsstuk dat getoond moet kunnen worden voor motorrijtuigen: a) waarvoor de belasting niet afzonderlijk geheven wordt. b) waarvan de houder niet binnen het Rijk woont of gevestigd is. c) die geen kenteken voeren. d) waarmee één of meer, niet zijnde motorrijtuigen, worden voortbewogen. - Betreffende het, na overleg met de minister van Verkeer en Waterstaat, opstellen, wijzigen en intrekken van voorschriften met betrekking tot de nummerplaten voor rij- of voertuigen waarvoor vrijstelling van de motorrijtuigenbelasting wordt verleend. - Betreffende nadere bepalingen omtrent de formaliteiten en de termijnen die belanghebbenden in acht dienen te nemen voor het verkrijgen van teruggaaf van motorrijtuigenbe lasting. 1966-, 788
    Grondslag: Wet motorrijtuigenbelasting 1966, art. 3.2, 5.3, vervallen bij wijziging Wet 18-12-1975, Stb. 713, art. 6.2, gewijzigd bij wijziging Wet 29-11-1972, Stb. 696 in art. 6.3, gewijzigd bij wijziging Wet 20-11-1980, Stb. 640 in art. 6.4 en 14.3.
    Uitvoeringsbesluit motorrijtuigenbelasting 1966, art. 14, 11.1, vanaf wijziging 7-12-1971, Stb. 724 en art. 13.3, vanaf wijziging 18-12-1984, Stb. 639.
    - Uitvoeringsbeschikking Motorrijtuigenbelasting 1966., 156
    - Teruggaafbeschikking Motorrijtuigenbelasting 1973., 1972; 451; A 2478
  - Het voorbereiden, wijzigen en intrekken van algemene maatregelen van bestuur: - Houdende voorwaarden met betrekking tot het verlenen van vrijstelling van motorrijtuigenbelasting. - Houdende voorwaarden waaronder, voor bijzondere gevallen of groepen van gevallen, gehele of gedeeltelijke vrijstelling van motorrijtuigenbelasting kan worden verleend. - Houdende regels ingevolge welke in de daarbij te bepalen gevallen niet met een motorrijtuig op de openbare weg mag worden gereden/de weg mag worden gebruikt (vanaf 1975) zonder een aangewezen bewijsstuk waaruit blijkt dat de motorrijtuigenbelasting is voldaan of is verschuldigd. - Houdende voorwaarden waaronder het gewicht van een installatie voor het verplaatsen of vastzetten van een rolstoel niet meegerekend wordt bij het vaststellen van het eigen gewicht van een motorrijtuig. 1966-1995, 789
    Grondslag: Wet motorrijtuigenbelasting 1966, art. 5.4 vanaf wetswijziging 24-12-1993 (Stb. 1993, 760), art, 9.1, 9.4 en 12.
    - Ontwerpbesluit tot wijziging van het Uitvoeringsbesluit Motorrijtuigenbelasting 1966 (Stb. 383)., 1966-1973; 340; A 7129; A 2478; pak
  - Het voorbereiden, wijzigen en intrekken van Koninklijke Besluiten betreffende het verlenen van gehele of gedeeltelijke vrijstelling van motorrijtuigenbelasting waarvan de houder niet hier te lande woont of is gevestigd, een en ander met inachtneming van het begrip wederkerigheid. 1966-, 790
    Grondslag: Wet motorrijtuigenbelasting 1966, art. 3.
    - Ontwerpbesluit houdende vrijstelling van Motorrijtuigenbelasting 1966 voor buitenlanders., 450; A 2477
  - Het vaststellen, wijzigen en intrekken van overgangsbepalingen in verband met de invoering van deze wet. 1966-, 795
    Grondslag: Wet motorrijtuigenbelasting 1966, art. 24.3.
    - Overgangsbeschikking Motorrijtuigenbelasting 1966., 157; A 2477
  - Het opstellen, wijzigen en intrekken van een ministeriële regeling: - Inzake het vaststellen, wijzigen en intrekken van de bijzondere merktekens, de afmetingen van het papier, de vorm der plakzegels en die der stempels welke worden gebruikt voor de zegeling van papier in verband met de heffing van het zegelrecht. - Betreffende het vaststellen van de wijze waarop plakzegels moeten worden gebruikt. - Inzake het vaststellen van de wijze waarop 's Rijksamtenaren doen blijken van de voldoening van zegelrechten van de stukken die ter zegeling worden aangeboden. 1945-1970, 830
    Grondslag: Zegelwet 1917, art. 3.3, 5.3 en 7.3.
    - Wijziging Algemene Uitvoeringsregelen Zegelwet 1917 inzake opheffing en samenvoeging van inspecties der registratie en successie., 1957-1962; 283; OA 9724
  - Het vaststellen van voorwaarden waaronder machtiging wordt verleend om, in aan te wijzen gevallen waarin de zegeling door middel van plakzegel zou kunnen plaatsvinden, de voldoening van het zegelrecht op een andere nader te bepalen wijze te voldoen. 1945-1970, 833
    Grondslag: Zegelwet 1917, art. 8.
    - Wijziging Regelen Voldoening Zegelrecht door middel van machines., 1957-1958; 286; OA 9725
  - Het opstellen, wijzigen en intrekken van ministeriële regelingen: - Betreffende het aanwijzen van de hoofdambtenaren aan wie belastingplichtigen na schatting door rijksambtenaren kunnen aantonen dat de oorspronkelijke schatting van verschuldigd zegelrecht die in eerste instantie op het stuk gesteld is correct is in verband met de voorkoming van verhoging van het zegelrecht met een boete. - Betreffende het aanwijzen van rijksambtenaren die bevoegd zijn verklaringen af te geven dat zegeling van effecten, met de bijzondere stempel, achterwege kan blijven en dat zegeling zonder betaling plaats kan vinden. 1945-1970, 835
    Grondslag: Zegelwet 1917, art. 56a.1 en 67.6.
    - Wijziging van de Beschikking van 23 december 1955 (nr. 26, Stcrt. 1955, 251), houdende aanwijzing van ambtenaren, zoals bedoeld in artikel 56a, eerste lid en 67, zesde lid, van de Zegelwet 1917 en overdracht van bevoegdheden., 1959; 284; OA 9723
  - Het voorbereiden, wijzigen en intrekken van Koninklijke Besluiten houdende vrijstelling van zegelrecht voor bepaalde soorten niet aan evenredig recht onderworpen stukken. 1945-1970, 843
    Grondslag: Zegelwet 1917, art. 91.1.
    - Wijzigingen van de KB's van 15 december 1917 (Stb. 696) inzake vrijstelling van zegelrecht., 1959; 288; OA 9725
  - Het vaststellen van de openingstijden van de kantoren waar akten ter registratie kunnen worden aangeboden en (vanaf Besluit secretaris-generaal d.d. 10-3-1942, nr. 183, Stcrt. 55) het beperken van de openingstijden in bijzondere gevallen. 1945-1971, 855
    Grondslag: Registratiewet 1917, art. 9.
    - Openstelling van inspecties en kantoren voor werkzaamheden inzake het recht van registratie (Stb. 243)., 1965; 869; 422
  - Het voorbereiden, wijzigen en intrekken van Koninklijke Besluiten: - Houdende het aanwijzen van de ambtenaren die belast zijn met de waarmerking en nummering van de bladen van de registers die dagelijks bijgehouden dienen te worden door notarissen en deurwaarders van rechterlijke colleges en kantongerechten. - Houdende regels ter waarborging van de voldoening van verschuldigde rechten voor aan te wijzen van voor bederf vatbare goederen die worden verkocht en waarvoor a) voor de verkoop geen aangifte hoeft te worden gedaan. b) geen verklaring van verkoop ter registratie hoeft te worden aangeboden. 1945-1971, 863
    Grondslag: Registratiewet 1917, art. 20 en 60.
    - Ontwerpbesluit tot wijziging van het KB van 4 mei 1917 (Stb. 384) inzake de Registratiewet 1917., 1967-1969; 258; OA 9713
  - Het opstellen, wijzigen en intrekken van (nadere) regels/ministeriële regelingen: 1. welke bij aangifte in acht genomen moeten door vennootschappen, lichamen en verenigingen en (vanaf 1989) coöperaties bij het verstrekken van gegevens welke van belang zijn voor de heffing van de overdrachtsbelasting; 2. welke er toe strekken dat de overdrachtsbelasting, ter zake van een verkrijging waarvan een notariële akte is opgemaakt, wordt voldaan ter gelegenheid van de aanbieding van die akte ter registratie; 3. betreffende het vaststellen, wijzigen en intrekken van het aangifteformulier voor de overdrachtsbelasting waarbij een verzoek tot teruggaaf gedaan kan worden; 4. volgens welke de effectenhandelaar verplicht is ter zake van zijn aan- en verkopen van effecten een genummerde en gedagtekende nota uit te reiken en een dubbel daarvan te bewaren i.v.m. de in te houden en af te dragen beursbelasting; 5. betreffende het vaststellen, wijzigen en intrekken van voorwaarden waaronder aan effectenhandelaren ontheffing verleend kan worden van de regels m.b.t. uitreiken van genummerde en gedagtekende nota's en het bewaren van dubbelen daarvan; 6. welke de effectenhandelaar moet aanhouden m.b.t. het houden van aantekening van aan- en verkopen van effecten i.v.m. de heffing van de beursbelasting; 7. omtrent de wijze waarop de melding aan de inspecteur betreffende de overdracht van economisch eigendom welke niet is neergelegd in een notariële akte of in een andere akte die ter registratie is aangeboden dient te geschieden door degene die de economische eigendom overdraagt. 1972-1993, 880
    Grondslag: Wet belastingen van rechtsverkeer, art. 4.2 en 18.1 (vanaf 1990: 'bij ministeriële regeling'), art. 19.2 en 49.1, vervallen bij Wet 21-6-1990 (Stb. 1990, 334), art. 49.3, vervallen bij wijziging Wet 21-6-1990 (Stb. 1990, 334) en art. 49.4, vervallen bij Wet 21-6-1990 (Stb. 1990, 334).
    - Ontwerp uitvoeringsvoorschriften inzake de Wet op Belastingen van Rechtsverkeer (Stb. 1971, 393)., 1971-1974; 767; A 7123; A 7124; A 7125; pak
  - Het voorbereiden van een wet houdende wijziging van andere wetten in verband met de invoering van de Wet belastingen van rechtsverkeer. 1972-1995, 886
    Grondslag: Wet belastingen van rechtsverkeer, art. 60.3, vervallen bij Wet 6-12-1995 (Stb. 1995, 588).
    - Wetsontwerp van de Wet Belastingen van Rechtsverkeer., 1967-1971; Diverse nummers
      - Ter behandeling in de ministerraad, 1967-1969, 297; A 1941; pak
      - Ter behandeling bij de Raad van State, 1969-1970, 298; A 1941; pak
      - Tot ontwerp van de Aanpassingswet Belastingen van Rechtsverkeer, 1969-1971, 300; A 1942; pak
      - Tot wijziging van de inwerkingtreding van de Aanpassingswet Belastingen van Rechtsverkeer, indien het ontwerp daarvan kracht van de wet verkrijgt, 1970, 299; A 1942
      - Voordracht inzake het ontwerpbesluit tot vaststelling van het tijdstip waarop de Registratiewet 1970, de Wet op Belastingen van Rechtsverkeer en de Aanpassingswet Belastingen van Rechtsverkeer inwerking treden, 1971, 770; A 7124
  - Het aanwijzen van makelaars in assurantiën, door wiens tussenkomst door makelaars verzekeringen worden gesloten, waarvan de assurantiebelasting wordt geheven. 1972-1995, 888
    Grondslag: Uitvoeringsbesluit belastingen van rechtsverkeer, art. 7, gewijzigd bij wijziging 20-12-1971 (Stb. 1971, 764), in art. 9, vervallen bij wetswijziging 6-12-1995 (Stb. 1995, 689).
    - Wijziging Beschikking van Makelaars in Assurantiën en Assurantiebezorgers als belastingplichtige voor de assurantiebelasting., 1971; 457; A 2446
  - Het opstellen, van het internationaal belastingcarnet in de nationale taal dat ingevuld en getoond moet worden in verband met de internationaal geregelde vrijstelling voor belastingheffing van vreemde motorrijtuigen alsmede het opstellen van uitvoeringsvoorschriften. 1945-, 896
    Grondslag: Verdrag van Genève van 30 maart 1931, nopens de belastingheffing van vreemde motorrijtuigen, Goedkeuringswet 1-11-1933, Stb. 560.
    - Uitvoeringsbeschikking Verdrag van Genève 1931., 1954-1963; 480; A 2456